Minutes et répertoires du notaire Charles Louis QUENTIN, 23 juillet 1743 - 9 août 1768 (étude XIX)
Archives nationales
- Minutes de Charles Louis QUENTIN, 23 juillet 1743 - 9 août 1768; MC/ET/XIX/724 - MC/ET/XIX/786
  - Minutes. 1761, janvier - mars, janvier - mars 1761; MC/ET/XIX/760
    - Bail à rente, terre, Saulx-les-Chartreux (Essonne)., 12 mars 1761; MC/ET/XIX/760
      Nom, qualité: (Mme ou Mlle) Rousseau, Marie Claude.
      Relations: épouse de l'intervenant 6, fille de l'intervenant 8.
      Intervenant 6, indirect:
      Nom, qualité: (M.) Genty, Claude.
      Intervenant 7, en première partie:
      Nom, qualité: (M.) Rousseau, Francois (bourgeois, Paris), Paris.
      Relations: fils de l'intervenant 8.
      Relations: veuve de l'intervenant 9.
      Intervenant 9, indirect:
      Profession: hotelier, Paris.
      Intervenant 10, en deuxième partie:
      Nom, qualité: (M.) Cressy, Fiacre.
      Profession: vigneron, Saulx-les-Chartreux (Essonne)
    - Procuration rente publique., 14 mars 1761; MC/ET/XIX/760
      Nom, qualité: (M.) Bethisy de, Charles.
      Profession: contrôleur de la ville, Beaumont-sur-Oise (Oise).
    - Bail, maison, Paris (Paris) quai Bourbon., 14 mars 1761; MC/ET/XIX/760
      Nom, qualité: (Mme ou Mlle) Aligre D', Antoinette.
      Nom, qualité: (M.) Soullet, Bernard Nicolas.
      Profession: conseiller au Parlement, Paris.
    - Procuration acte., 19 mars 1761; MC/ET/XIX/760
      Nom, qualité: (M.) Hebert, Francois Jacques Denis.
      Profession: procureur du roi aux eaux et forets (ancien), Crecy-en-Brie (Seine-et-Marne)
    - Procuration rente publique., 19 mars 1761; MC/ET/XIX/760
      Nom, qualité: (M.) Rey, Jean Paul Louis.
      Profession: avocat, receveur des economats du diocese, Mans (le) (Sarthe).
      Nom, qualité: (Mme ou Mlle) Garnauld, Anne Catherine.
      Nom, qualité: (M.) Moisy, Pierre.
      Profession: banquier, Paris.
      Nom, qualité: (Mme ou Mlle) Moisy, Anne Genevieve.
      Relations: fille de l'intervenant 2.
    - Vente, meuble., 21 mars 1761; MC/ET/XIX/760
      Nom, qualité: (M.) Joux, Jacques.
      Profession: marchand privilegie, Paris.
      Nom, qualité: (M.) Boisseleau, Gabriel.
    - Obligation., 21 mars 1761; MC/ET/XIX/760
      Nom, qualité: (M.) Conrart de Mahe, Claude.
      Nom, qualité: (M.) Gilleront, Charles.
      Profession: négociant, Paris
    - Vente, meuble., 21 mars 1761; MC/ET/XIX/760
      Nom, qualité: (Mme ou Mlle) Montval D' Hermicourt de, Catherine.
      Nom, qualité: (M.) Blouet de Camilly, Francois Olivier Marie.
    - Succession, notoriété, dépôt., 28 mars 1761; MC/ET/XIX/760
      Nom, qualité: (Mme ou Mlle) Cornet, Francoise.
      Nom, qualité: (M.) Dufresne D' Haudrimont, Jean Baptiste Alexandre.
      Profession: greffier au bureau des finances, Amiens (Somme)
    - Testament, extrait, dépôt., 28 mars 1761; MC/ET/XIX/760
      testament; dépôt de pièces
    - Notoriété, dépôt, décès., 28 mars 1761; MC/ET/XIX/760
      Nom, qualité: (Mme ou Mlle) Cheron, Marie Louise.
      Nom, qualité: (M.) Cheron, Nicolas Michel.
      Profession: diacre, Rouen (Seine-Maritime)
    - Procuration rente publique, dépôt., 28 mars 1761; MC/ET/XIX/760
      Nom, qualité: (M.) Cheron, Jean.
      Profession: receveur de seigneurie, Hadancourt (Oise), Levemont.
      Nom, qualité: (M.) Cheron, Claude.
      Profession: receveur de seigneurie, Saint-Gervais (Val-d'Oise).
    - Acte de baptême, dépôt., 28 mars 1761; MC/ET/XIX/760
      Profession: Commeny (Val-d'Oise).
      Profession: Commeny (Val-d'Oise)
    - Acte de baptême, dépôt., 28 mars 1761; MC/ET/XIX/760
      Profession: Nucourt (Val-d'Oise).
      Relations: fils de l'intervenant 3.
      Profession: Nucourt (Val-d'Oise)
    - Acte de baptême, dépôt., 28 mars 1761; MC/ET/XIX/760
    - Acte de décès, dépôt., 28 mars 1761; MC/ET/XIX/760
    - Acte de décès, dépôt., 28 mars 1761; MC/ET/XIX/760
      Profession: diacre, etudiant au seminaire, Rouen (Seine-Maritime)
    - Acte de baptême, dépôt., 28 mars 1761; MC/ET/XIX/760
      Nom, qualité: (Mme ou Mlle) Cabonnier, Helene.
      Profession: Mortefontaine (Oise).
      Nom, qualité: (M.) Carbonnier, Pierre.
      Profession: Mortefontaine (Oise)
    - Acte de mariage déposé, dépôt., 28 mars 1761; MC/ET/XIX/760
      Nom, qualité: (Mme ou Mlle) Carbonnier, Helene.
      Nom, qualité: (M.) Deseroix, Pierre.
    - Partage, ratification, dépôt., 28 mars 1761; MC/ET/XIX/760
      Nom, qualité: (M.) Ollivier, Pierre.
      Profession: receveur de, Mortefontaine (Oise).
      Nom, qualité: (Mme ou Mlle) Michel, Marie.
      dépôt de pièces; partage; ratification
    - Partage, dépôt., 28 mars 1761; MC/ET/XIX/760
      Profession: receveur de domaine, Mortefontaine (Oise).
      dépôt de pièces; partage
    - Procuration rente publique, dépôt., 28 mars 1761; MC/ET/XIX/760
      Nom, qualité: (Mme ou Mlle) Decle, Marie Anne.
      Profession: Contenezy (Somme).
      Nom, qualité: (M.) Poullain, Louis.
      Profession: laboureur, Contenezy (Somme).
      Nom, qualité: (Mme ou Mlle) Decle, Genevieve.
      Profession: Camon (Somme).
      Nom, qualité: (M.) Lengelle, Nicolas.
      Profession: laboureur, Camon (Somme).
    - Partage, dépôt., 28 mars 1761; MC/ET/XIX/760
      Nom, qualité: (M.) Decle, Mathias.
      Profession: Hangard (Somme).
      Nom, qualité: (Mme ou Mlle) Cuvillier, Anne.
    - Bail à ferme, terre, Vert-le-Grand (Essonne)., 28 mars 1761; MC/ET/XIX/760
      Nom, qualité: (M.) Las, Honore (bourgeois, Paris), Paris.
      Nom, qualité: (M.) Chenon, Paul.
      Profession: Vert-le-Grand (Essonne)
    - Succession, dépôt, proces., 28 mars 1761; MC/ET/XIX/760
    - Acte de décès, dépôt., 28 mars 1761; MC/ET/XIX/760
    - Procuration rente publique, dépôt., 28 mars 1761; MC/ET/XIX/760
      Profession: greffier au bureau des finances, Amiens (Somme).
    - Procuration rente publique, dépôt., 28 mars 1761; MC/ET/XIX/760
      Nom, qualité: (M.) Pallas, Bernardin.
      Profession: lieutenant general au bailliage, Toul (Meurthe-et-Moselle).
    - Procuration rente publique, dépôt., 28 mars 1761; MC/ET/XIX/760
      Nom, qualité: (Mme ou Mlle) Carle, Suzanne.
      Profession: Valleraugue (Gard).
      Nom, qualité: (M.) La Mothe de, Viard.
      Profession: capitaine de grenadiers.
    - Procuration rente publique, dépôt., 28 mars 1761; MC/ET/XIX/760
      Nom, qualité: (M.) Delandes, Francois.
      Profession: avocat, Saumur (Maine-et-Loire).
    - Procuration rente publique, dépôt., 28 mars 1761; MC/ET/XIX/760
      Nom, qualité: (Mme ou Mlle) Janneaux, Jacquinne.
    - Procuration rente publique, dépôt., 29 mars 1761; MC/ET/XIX/760
      Nom, qualité: (M.) Erlach D', Abraham.
      Profession: capitaine des gardes suisses, Berne (suisse).
    - Procuration rente publique, dépôt., 29 mars 1761; MC/ET/XIX/760
      Nom, qualité: (Mme ou Mlle) Charpentier, Marie Madeleine.
      Profession: Saint-Germain-en-Laye (Yvelines).
      Nom, qualité: (Mme ou Mlle) Charpentier, Angelique.
    - Mariage., 30 mars 1761; MC/ET/XIX/760
      Nom, qualité: (M.) Gouault, Bon Augustin Onuphre.
      Profession: officier des volontaires de belle-isle (ancien), Paris.
      Nom, qualité: (M.) Gouault, Augustin.
      Profession: garde du corps du roi.
      Nom, qualité: (Mme ou Mlle) Ponsignon, Anne Marie.
      Nom, qualité: (M.) Ponsignon, Jean.
      Profession: avocat au Parlement (ancien), Paris
  - Minutes. 1761, avril - juillet, avril - juillet 1761; MC/ET/XIX/761
    - Union de créanciers, atermoiement., 1er avril 1761; MC/ET/XIX/761
      Nom, qualité: (M.) Pechenot, Etienne.
      Profession: horloger, Paris
      convention
    - Rente, constitution., 1er avril 1761; MC/ET/XIX/761
      Nom, qualité: (M.) Lejay, Honore Henri.
      Profession: avocat au parlement, notaire, Paris.
      Nom, qualité: (Mme ou Mlle) Gerard, Barbe.
      Nom, qualité: (M.) Babier, Francois.
      Profession: cavalier du guet, Paris
    - Rente viagère, constitution., 2 avril 1761; MC/ET/XIX/761
      Nom, qualité: (M.) Duval, Charles Gabriel Francois.
      Profession: chandelier (marchand), Paris.
      Nom, qualité: (M.) Engrant, Jean Claude (bourgeois, Paris), Paris
    - Succession, notoriété, dépôt., 3 avril 1761; MC/ET/XIX/761
      Nom, qualité: (M.) Thierriat, Florentin Laurent.
      Profession: avocat en Parlement, Auxerre (Yonne)
    - Procuration rente publique, dépôt., 3 avril 1761; MC/ET/XIX/761
      Nom, qualité: (M.) Espagnet D', Augustin Louis Honore.
      Profession: Aix-en-Provence (Bouches-du-Rhône).
    - Acte de décès, dépôt., 3 avril 1761; MC/ET/XIX/761
      Nom, qualité: (M.) Caudriller, Augustin.
      Profession: sayetteur (maître), Amiens (Somme)
    - Procuration rente publique, dépôt., 3 avril 1761; MC/ET/XIX/761
      Nom, qualité: (Mme ou Mlle) Poullain, Marie Jeanne.
      Profession: sayetteur (maître), Amiens (Somme).
    - Procuration rente publique, dépôt., 3 avril 1761; MC/ET/XIX/761
      Nom, qualité: (M.) Bethune de, Louis.
      Profession: sayetteur (ancien-me), Amiens (Somme).
    - Procuration rente publique, dépôt., 3 avril 1761; MC/ET/XIX/761
      Nom, qualité: (M.) Turben, Jean (bourgeois, Amiens), Amiens (Somme).
    - Notoriété, décès., 4 avril 1761; MC/ET/XIX/761
      Nom, qualité: (M.) Leloutre, Jacques Barthelemy.
      Nom, qualité: (M.) Leloutre, Pierre Jacques Barthelemy.
    - Obligation., 4 avril 1761; MC/ET/XIX/761
      Nom, qualité: (M.) Batailhet de Rique, Pierre Joseph.
      Profession: négociant, Paris.
    - Compte, obligation., 6 avril 1761; MC/ET/XIX/761
      Nom, qualité: (M.) Duval, Pierre Laurent (bourgeois, Paris), Paris.
      Nom, qualité: (M.) Duhoussoy, Jean Francois (bourgeois, Paris), Paris.
      compte; obligation
    - Succession, dépôt de pièces., 7 avril 1761; MC/ET/XIX/761
      Nom, qualité: (Mme ou Mlle) Laurenceau de Reuves, Marie Anne Louise Francoise.
      Profession: Nogent-sur-Seine (Aube).
      Nom, qualité: (M.) Parchappe de Broussy, Scipion.
      Profession: capitaine, Nogent-sur-Seine (Aube)
    - Rente viagère de l'Hôtel de ville, constitution, emission 1758., 7 avril 1761; MC/ET/XIX/761
      Nom, qualité: (Mme ou Mlle) Du Houlley, Marie
    - Procuration rente publique., 8 avril 1761; MC/ET/XIX/761
      Nom, qualité: (M.) Basird, Catherine Joseph.
      Profession: prêtre, Saint-Germain-en-Laye (Yvelines).
      Nom, qualité: (M.) Leclerc, Robert (bourgeois, Paris), Paris.
    - Union de créanciers, atermoiement., 9 avril 1761; MC/ET/XIX/761
      Nom, qualité: (M.) Guyard, Joseph.
      Profession: marchand de vin, Paris
    - Vente, terre, Ivry (Val-de-Marne)., 10 avril 1761; MC/ET/XIX/761
      Nom, qualité: (Mme ou Mlle) Bourdain, Marie Charlotte.
      Nom, qualité: (Mme ou Mlle) Bault, Suzanne.
      Nom, qualité: (M.) Petit, Gabriel.
      Profession: meunier
    - Vente, maison, appentis, Paris (Paris) rue des Fosses de la Bastille., 10 avril 1761; MC/ET/XIX/761
      Nom, qualité: (M.) Hyrne, Francois.
      Profession: peintre sculpteur poelier (maître), Paris.
      Nom, qualité: (M.) Lucas, Jean Etienne Francois.
      Profession: chancelier de l'eveche, Beauvais (Oise)
    - Procuration rente publique, dépôt., 11 avril 1761; MC/ET/XIX/761
      Profession: Magny-en-Vexin (Val-d'Oise).
      Profession: maitre des petites ecoles, Magny-en-Vexin (Val-d'Oise).
      Nom, qualité: (M.) Lerebours Du Tremblay, Francois (bourgeois, Paris), Paris
    - Testament, dépôt., 13 avril 1761; MC/ET/XIX/761
      Nom, qualité: (Mme ou Mlle) Penel, Marie Angelique.
      Nom, qualité: (M.) Du Bessy, Alexandre Francois.
      Profession: employe aux barrieres, Paris
    - Succession, partage, rente., 13 avril 1761; MC/ET/XIX/761
      Nom, qualité: (Mme ou Mlle) Braget, Genevieve.
      Profession: Versailles (Yvelines).
      Nom, qualité: (M.) Odry, Gatien Louis.
      Profession: cordonnier (maître), Versailles (Yvelines)
    - Succession, dépôt de pièces., 13 avril 1761; MC/ET/XIX/761
      Nom, qualité: (M.) Aboville D', Etienne.
      Profession: valet de chambre de la duchesse de lorraine (ancien), Luneville (Meurthe-et-Moselle)
    - Procuration rente publique., 14 avril 1761; MC/ET/XIX/761
      Nom, qualité: (M.) Allois, Jean.
      Profession: coutelier (maître), Versailles (Yvelines).
      Nom, qualité: (M.) Andre, Dominique (bourgeois, Paris), Paris
    - Procuration rente publique, dépôt., 14 avril 1761; MC/ET/XIX/761
      Nom: Couvent de La Visitation.
      Domicile: San-Vito-Al-Tagliamento (italie).
    - Notoriété, décès., 16 avril 1761; MC/ET/XIX/761
      Nom, qualité: (Mme ou Mlle) Benard, Claire.
      Nom, qualité: (M.) Culant D' Anqueville de, Francois Louis (comte, Culant), Culant.
      Profession: Sainte-Meme (Charente-Maritime), chateau d'Anqueville
    - Rente, transport., 17 avril 1761; MC/ET/XIX/761
      Nom, qualité: (M.) Munier, Edme.
      Profession: contrôleur des batiments du comte d'eu
    - Succession, renonciation., 18 avril 1761; MC/ET/XIX/761
      Nom, qualité: (M.) Lebegue, Adrien Cesar.
      Profession: architecte, Paris
    - Don mutuel., 18 avril 1761; MC/ET/XIX/761
      Nom, qualité: (M.) Cronier, Charles Etienne.
      Profession: menuisier, Paris.
      Nom, qualité: (Mme ou Mlle) Oran, Marie Francoise.
    - Procuration rente publique, dépôt., 20 avril 1761; MC/ET/XIX/761
      Nom, qualité: (Mme ou Mlle) Dupont de Saint-Jean, Francoise.
      Profession: religieuse, Mirebeau (Vienne), Couvent des Cordelieres.
    - Procuration rente publique, dépôt., 20 avril 1761; MC/ET/XIX/761
      Nom, qualité: (M.) Dufour, Joseph.
      Profession: contrôleur des actes des notaires, Nogent-sur-Seine (Aube).
    - Procuration rente publique, dépôt., 20 avril 1761; MC/ET/XIX/761
      Nom, qualité: (Mme ou Mlle) Vincent, Celeste Emilie Jeanne Francoise.
      Profession: Saint-Malo (Ille-et-Vilaine).
      Profession: contrôleur de rentes, Paris
    - Procuration rente publique, dépôt., 20 avril 1761; MC/ET/XIX/761
      Nom, qualité: (M.) Deschamps, Pierre Jean Baptiste.
      Profession: avocat, Tonnerre (Yonne).
    - Acte de mariage déposé, dépôt., 20 avril 1761; MC/ET/XIX/761
      Profession: avocat en Parlement, Tonnerre (Yonne).
      Nom, qualité: (M.) Deschamps, Jean Baptiste (bourgeois, Paris), Paris.
      Nom, qualité: (Mme ou Mlle) Gaudal, Gabrielle.
      Profession: Avallon (Yonne).
      Nom, qualité: (M.) Gaudal, Pierre.
      Profession: avocat, Avallon (Yonne)
    - Procuration rente publique, dépôt., 20 avril 1761; MC/ET/XIX/761
      Nom, qualité: (M.) Laugier, Honore Joseph.
      Profession: religieux dominicain, Nogent-sur-Seine (Aube), Abbaye du Paraclet.
      Nom, qualité: (M.) Lecerc, Robert (bourgeois, Paris), Paris.
    - Procuration rente publique, dépôt., 20 avril 1761; MC/ET/XIX/761
      Nom, qualité: (M.) Marmet de Valcroissant, Charles Francois.
      Profession: Apt (Vaucluse).
    - Déclaration, contre-letrre., 24 avril 1761; MC/ET/XIX/761
      Nom, qualité: (M.) Roger de Serie, Aignan Pierre.
      Profession: garde du corps du roi (ancien), Paris.
      Nom, qualité: (M.) Doc, Antoine.
      Profession: caissier du vingtieme, Paris
    - Procuration rente publique, dépôt., 25 avril 1761; MC/ET/XIX/761
      Nom, qualité: (Mme ou Mlle) Rouzeau, Marguerite.
      Profession: servante, Champagnac-de-Belair (Dordogne), chateau.
      Nom, qualité: (M.) Dupin.
      Profession: procureur au Parlement, Paris
    - Procuration rente publique, dépôt., 25 avril 1761; MC/ET/XIX/761
      Nom: Fabrique de Saint-Pierre.
      Domicile: Orleans (Loiret).
      Nom, qualité: (Mme ou Mlle) Garnault, Anne Catherine.
      Profession: banquier, Paris
    - Procuration rente publique, dépôt., 25 avril 1761; MC/ET/XIX/761
      Nom, qualité: (Mme ou Mlle) Forme de Framicourt, Michele.
      Profession: Pontoise (Val-d'Oise).
    - Transport., 27 avril 1761; MC/ET/XIX/761
      Nom, qualité: (M.) Monel, Philippe Francois.
      Profession: avocat en Parlement, Paris.
      Nom, qualité: (M.) Desurmont, Philibert.
    - Déclaration., 28 avril 1761; MC/ET/XIX/761
      Nom, qualité: (M.) Beaumont de, Louis (comte).
      Profession: colonel aux grenadiers de France, Bordeaux (Gironde)
    - Procuration rente publique, dépôt., 28 avril 1761; MC/ET/XIX/761
      Nom, qualité: (Mme ou Mlle) Heudebert, Francoise.
      Profession: Rouen (Seine-Maritime).
      Nom, qualité: (M.) Poret, Pierre.
      Profession: marchand de vin, Rouen (Seine-Maritime).
      Nom, qualité: (M.) Gresil, Sebastien Charles Francois.
      Profession: chanoine, Rouen (Seine-Maritime).
    - Procuration rente publique, dépôt., 28 avril 1761; MC/ET/XIX/761
      Nom, qualité: (Mme ou Mlle) Marguerit, Anne Francoise.
      Profession: chanoine, Rouen (Seine-Maritime)
    - Déclaration., 29 avril 1761; MC/ET/XIX/761
    - Succession, notoriété, dépôt., 30 avril 1761; MC/ET/XIX/761
      Nom, qualité: (M.) Lebachelier de Montigny, Jean Baptiste Nicolas.
      Profession: Montigny (Aisne)
    - Procuration rente publique, dépôt., 2 mai 1761; MC/ET/XIX/761
      Nom, qualité: (Mme ou Mlle) Lefebvre, Bonne Catherine.
      Profession: Nogent-le-Rotrou (Eure-et-Loir).
      Nom, qualité: (Mme ou Mlle) Lefebvre, Marie Anne.
      Nom, qualité: (Mme ou Mlle) Lefebvre, Jeanne.
    - Contrat d'ingression, dépôt., 3 mai 1761; MC/ET/XIX/761
      Nom, qualité: (Mme ou Mlle) Lacant, Marie Suzanne.
      Profession: religieuse carmelite, Bordeaux (Gironde), Couvent des Grandes-Carmelites
    - Procuration rente publique, dépôt., 3 mai 1761; MC/ET/XIX/761
      Nom, qualité: (M.) Duchesne de Courcelles, Jean Claude.
      Profession: Abbeville (Somme).
      Nom, qualité: (M.) Blancart, Nicolas Abraham Joseph.
      Profession: contrôleur des guerres, Abbeville (Somme).
    - Procuration rente publique, dépôt., 3 mai 1761; MC/ET/XIX/761
      Nom, qualité: (M.) Montvallat de, Jean Baptiste Francois Godefroi (marquis).
      Profession: Chaudes-Aigues (Cantal), chateau de Montvallat.
      Nom, qualité: (M.) Beauchatel de.
      Profession: trésorier de France, Riom (Puy-de-Dôme)
    - Acte de baptême, dépôt., 3 mai 1761; MC/ET/XIX/761
      Nom, qualité: (M.) Pechinat, Claude.
      Nom, qualité: (M.) Pechinat, Louis Francois.
      Profession: fourbisseur (maître), Paris
    - Procuration rente publique, dépôt., 3 mai 1761; MC/ET/XIX/761
      Nom, qualité: (Mme ou Mlle) Maurice, Marguerite Therese.
      Nom, qualité: (M.) Dourlens de Mericourt de, Pierre Andre.
    - Procuration rente publique, dépôt., 3 mai 1761; MC/ET/XIX/761
      Nom, qualité: (Mme ou Mlle) Saint-Massens de La Maillerie de, Jeanne Christine Clemence.
      Profession: Courteuil (Oise).
    - Procuration rente publique, dépôt., 3 mai 1761; MC/ET/XIX/761
      Nom, qualité: (M.) Lange, Francois.
      Profession: domestique, Courteuil (Oise).
      Relations: au service de l'intervenant 3.
      Nom, qualité: (M.) Pecrye, Philippe.
      Nom, qualité: (M.) Savaton de Martiniere.
    - Procuration rente publique, dépôt., 3 mai 1761; MC/ET/XIX/761
      Profession: religieuse carmelite, Bordeaux (Gironde), Couvent des Grandes-Carmelites.
    - Obligation., 5 mai 1761; MC/ET/XIX/761
      Nom, qualité: (M.) Bournonville de, Frederic (baron).
      Profession: capitaine de cavalerie, Beauvais (Oise).
      Nom, qualité: (M.) Maltzen de, Joseph Antoine (baron).
      Profession: capitaine d'infanterie, Paris
    - Rente, constitution., 6 mai 1761; MC/ET/XIX/761
      Nom, qualité: (M.) Roberge de Boismorel, Francois Jean Baptiste Louis.
      Profession: payeur des rentes, Paris.
      Nom, qualité: (Mme ou Mlle) Lange, Marie.
    - Consentement, arrerages de rente., 7 mai 1761; MC/ET/XIX/761
      Nom, qualité: (Mme ou Mlle) Besnard, Marie Madeleine.
      Relations: épouse de l'intervenant 3.
      Nom, qualité: (M.) Lesac, Blaise (bourgeois, Paris), Paris
    - Procuration acte., 8 mai 1761; MC/ET/XIX/761
      Nom, qualité: (M.) Goulat de, Claude Charles Laurent.
    - Procuration rente publique., 9 mai 1761; MC/ET/XIX/761
      Nom, qualité: (Mme ou Mlle) Joiselle, Marie Marguerite.
      Nom, qualité: (Mme ou Mlle) Gomme, Louise.
    - Succession, convention., 13 mai 1761; MC/ET/XIX/761
      Nom, qualité: (M.) Saccardi de, Claude.
      Profession: Brest (Finistère).
      Nom, qualité: (M.) Saccardi de, Jean Gilles Gabriel.
      Profession: capitaine de brulots, Brest (Finistère)
    - Succession, mainlevée., 15 mai 1761; MC/ET/XIX/761
      Nom, qualité: (Mme ou Mlle) Chenelette de (marquise).
    - Succession, reconnaissance de dette., 17 mai 1761; MC/ET/XIX/761
      Nom, qualité: (M.) Giroult, Claude.
    - Procuration acte., 18 mai 1761; MC/ET/XIX/761
      Nom, qualité: (Mme ou Mlle) Besnard, Jeanne.
      Profession: religieuse, Bicetre (Val-de-Marne), chateau.
      Relations: héritier de l'intervenant 2.
      Nom, qualité: (Mme ou Mlle) Delamarre, Antoinette Charlotte.
      Nom, qualité: (M.) Bourgois, Jean Baptiste.
      Profession: huissier à la prevote, Sucy-en-Brie (Val-de-Marne)
    - Procuration rente publique., 18 mai 1761; MC/ET/XIX/761
      Profession: capitaine au regiment de la marine, Chalons-sur-Marne (Marne).
    - Rente, transport, aides et gabelles emission 1720., 19 mai 1761; MC/ET/XIX/761
      Nom, qualité: (M.) Gorand, Joseph Augustin.
      Nom, qualité: (M.) Clavel, Jean Francois.
      Profession: limonadier (marchand), Paris
    - Rente sur le roi, constitution, droit sur les cuirs emission 1760., 20 mai 1761; MC/ET/XIX/761
      Nom, qualité: (M.) Pourain, Charles (bourgeois, Paris), Paris
    - Rente sur le roi, constitution, droit sur les cuirs emission 1760., 20 mai 1761; MC/ET/XIX/761
    - Succession, convention., 24 mai 1761; MC/ET/XIX/761
      Nom, qualité: (Mme ou Mlle) Rabot, Marie Anne.
      Nom, qualité: (M.) Lebrun, Jean.
      Profession: serrurier (maître), Paris
    - Succession, dépôt de pièces., 26 mai 1761; MC/ET/XIX/761
      Nom, qualité: (M.) Lequieu de Moyenneville, Claude.
      Profession: trésorier de France (president), Amiens (Somme)
    - Procuration rente publique, dépôt., 26 mai 1761; MC/ET/XIX/761
      Nom, qualité: (M.) Gaudechard de Querrieu de, Raphael Jean Baptiste (marquis, Querrieu), Querrieu.
    - Mainlevée., 27 mai 1761; MC/ET/XIX/761
      Nom, qualité: (Mme ou Mlle) Masson, Jeanne.
      Nom, qualité: (M.) Pelluys, Francois.
      Profession: contrôleur de la venerie, Paris.
      Nom, qualité: (M.) Laugier, Joseph.
      Profession: religieux dominicain
    - Union de créanciers, atermoiement., 27 mai 1761; MC/ET/XIX/761
      Nom, qualité: (M.) Dufour, Adrien.
      Profession: marchand, Creil (Oise)
    - Procuration rente publique, dépôt., 29 mai 1761; MC/ET/XIX/761
      Nom, qualité: (Mme ou Mlle) Pasquier, Marie Anne.
      Nom, qualité: (M.) Robert, Jean (bourgeois, Montcornet), Montcornet (Ardennes).
      Nom, qualité: (M.) Le Rebours Du Tremblay, Francois (bourgeois, Paris), Paris
    - Notoriété, décès., 1er juin 1761; MC/ET/XIX/761
      Profession: exempt de robe courte, Paris
    - Procuration rente publique, dépôt., 3 juin 1761; MC/ET/XIX/761
      Nom, qualité: (Mme ou Mlle) Aubert, Marie Therese.
      Nom, qualité: (Mme ou Mlle) Choard, Marie Madeleine Therese.
    - Procuration rente publique, dépôt., 3 juin 1761; MC/ET/XIX/761
      Nom, qualité: (M.) Valoris, Denis Francois Regis.
      Profession: avocat, Carpentras (Vaucluse).
      Nom, qualité: (M.) Callamand de, Joseph Francois Xavier.
      Profession: conseiller à la cour des comptes de Provence, Aix-en-Provence (Bouches-du-Rhône).
      Nom, qualité: (M.) Fremyn, Louis.
      Nom, qualité: (M.) Serre, Jean Baptiste.
      Nom, qualité: (M.) Arnaud, Jean Baptiste.
    - Dépôt de pièces, certificat de mariage., 3 juin 1761; MC/ET/XIX/761
      Nom, qualité: (M.) Valoris, Denis Francois Regis (docteur en droit).
      Profession: Avignon (Vaucluse)
    - Délégation., 6 juin 1761; MC/ET/XIX/761